【裁判字號】    95,訴,939
【裁判日期】    950630
【裁判案由】    毒品危害防制條例
【裁判全文】
臺灣彰化地方法院刑事判決               95年度訴字第939號
公  訴  人  臺灣彰化地方法院檢察署檢察官
被      告  甲○○
                      號
                    現另案在臺灣彰化監獄彰化分監執行中
上列被告因違反毒品危害防制條例案件，經檢察官提起公訴（九
十五年度毒偵字第一六一七號），被告於準備程序中就被訴事實
為有罪之陳述，經告知簡式審判程序之旨，並聽取公訴人、被告
之意見後，本院合議庭裁定由受命法官獨任進行簡式審判程序，
判決如下：
    主  文
甲○○連續施用第一級毒品，處有期徒刑拾月，扣案之海洛因壹
包（海洛因淨重零點零捌公克、空包裝重零點壹公克）沒收銷
燬之。
    事  實
一、甲○○前因搶奪、恐嚇案件，經本院以九十三年度訴字第六
    五九號分別判處有期徒刑六月、三月，應執行有期徒刑八月
    ，緩刑三年確定；又因施用第一級毒品案件，經本院於民國
    九十五年三月二十日以九十五年度訴字第二八六號判處有期
    徒刑七月確定，嗣於九十五年六月七日送監執行，現仍在臺
    灣彰化監獄彰化分監執行中（不構成累犯）。復因施用第一
    級毒品案件，經國防部北部地方軍事法院桃園分院以九十三
    年度桃聲字第一一○號裁定送觀察、勒戒後，認無繼續施用
    毒品之傾向，於九十三年十一月四日執行完畢。詎甲○○於
    前開觀察、勒戒執行完畢釋放後五年內，仍不知悔改，復基
    於施用第一級毒品海洛因之概括犯意，自九十五年四月初某
    日起至同年六月四日下午四時許止，在其位於彰化縣彰化市
    ○○街四四巷七之二號三樓居所內，每二、三日一次，以將
    第一級毒品海洛因粉末置入注射針筒內加水後，再以針筒注
    射手臂血管之方式，連續施用第一級毒品海洛因多次。嗣於
    九十五年四月十六日下午三時三十分許，在彰化縣花壇鄉後
    厝一巷內為警查獲，並扣得第一級毒品海洛因一包（海洛因
    淨重○點○八公克、空包裝重○點三一公克），始悉上情。
二、案經彰化縣警察彰化分局報告臺灣彰化地方法院檢察署檢察
    官偵查起訴。
    理  由
一、按除被告所犯為死刑、無期徒刑、最輕本刑為三年以上有期
    徒刑之罪或高等法院管轄第一審案件者外，於刑事訴訟法第
    二百七十三條第一項程序進行中，被告先就被訴事實為有罪
    之陳述時，審判長得告知被告簡式審判程序之旨，並聽取當
    事人、代理人、辯護人及輔佐人之意見後，裁定進行簡式審
    判程序；除簡式審判程序及簡易程序案件外，第一審應行合
    議審判；刑事訴訟法第二百七十三條之一第一項、第二百八
    十四條之一分別定有明文。本件被告甲○○所犯係死刑、無
    期徒刑、最輕本刑為三年以上有期徒刑或高等法院管轄第一
    審案件以外之罪，且於本院行準備程序時就被訴事實為有罪
    之陳述，經受命法官告知簡式審判程序之旨，並聽取公訴人
    、被告之意見後，本院合議庭認無不得或不宜改依簡式審判
    程序進行之處，經評議結果，裁定改由受命法官獨任行簡式
    審判程序，合先敘明。
二、訊據被告甲○○對於上開施用第一級毒品海洛因之犯行坦承
    不諱，且其於九十五年四月十六日為警查獲後，經警採其尿
    液送驗，結果呈嗎啡陽性反應，此有尿液代號與真實姓名對
    照認證單、詮昕科技股份有限公司濫用藥物尿液檢驗報告各
    一紙在卷可稽，再扣案之白粉一包，經送法務部調查局鑑定
    結果，確含海洛因成分，海洛因淨重○點○八公克、空包裝
    重○點三一公克，此有法務部調查局九十五年五月三十日調
    科壹字第一四○○一二九二六號鑑定通知書一紙在卷可考，
    復有照片一幀附卷可參，足徵被告之自白確與事實相符。又
    被告前因施用第一級毒品案件，經國防部北部地方軍事法院
    桃園分院九十三年度桃聲字第一一○號裁定送觀察、勒戒後
    ，認無繼續施用毒品之傾向，於九十三年十一月四日執行完
    畢等情，有臺灣高等法院被告前案紀錄表一份在卷可考。被
    告於九十三年十一月四日受觀察、勒戒執行完畢釋放後，五
    年內再犯本件施用第一級毒品犯行，依毒品危害防治條例第
    二十三條第二項規定，自應依法論科。本件事證明確，被告
    施用第一級毒品海洛因之犯行，應堪認定。
三、核被告所為，係犯毒品危害防制條例第十條第一項之施用第
    一級毒品罪。被告為施用第一級毒品而持有該級毒品，其持
    有之低度行為應為施用之高度行為所吸收，不另論罪。又被
    告先後多次施用第一級毒品之犯行，時間緊接，手段相同，
    所犯係構成要件相同之罪，顯係基於概括犯意反覆為之，為
    連續犯，應依刑法第五十六條規定，以一罪論，並加重其刑
    。另公訴人雖僅就被告於九十五年三月二十日後某日起至九
    十五年四月十三日下午三時許止，連續施用第一級毒品多次
    之犯行提起公訴，然檢察官就犯罪事實之一部提起公訴者，
    其效力及於全部，此為刑事訴訟法第二百六十七條所明定，
    被告其餘連續施用第一級毒品多次犯行，與前揭論罪科刑之
    業經起訴部分，不僅時間緊接，手段亦相同，有連續犯之裁
    判上一罪關係，應為起訴效力所及，本院自得併予審理，附
    此敘明。爰審酌被告曾因施用毒品經觀察、勒戒後，仍未能
    戒斷，再犯本案之罪，顯然未能善體國家設置觀察、勒戒機
    構，協助毒品施用者戒除毒癮之良法美意，且甫因施用第一
    級毒品案件，經本院於九十五年三月二十日以九十五年度訴
    字第二八六號判處有期徒刑七月確定，此有臺灣彰化地方法
    院檢察署刑案資料查註紀錄表及臺灣高等法院被告前案紀錄
    表各一份在卷可稽，猶再次施用毒品，顯不知悔改，及其犯
    罪之動機、目的、所生危害，暨犯罪後坦承犯行，態度尚屬
    良好等一切情狀，量處如主文所示之刑。扣案之海洛因一包
    （海洛因淨重○點○八公克、空包裝重○點三一公克），為
    毒品危害防制條例第二條第二項第一款所稱之第一級毒品，
    應依同條例第十八條第一項前段之規定，沒收銷燬之。
據上論斷，應依刑事訴訟法第二百七十三條之一第一項、第二百
九十九條第一項前段，毒品危害防制條例第十條第一項、第十八
條第一項前段，刑法第十一條前段、第五十六條，判決如主文。
本案經檢察官高如應到庭執行職務。
中    華    民    國    95    年    6     月    30    日
                    刑事第二庭  法  官  鄭舜元
以上正本證明與原本無異。
如不服本判決，應於判決送達後10日內，向本院提出上訴狀（須
附繕本）。
中    華    民    國    95    年    7     月    3     日
                                書記官  呂雅惠
附錄：論罪科刑法條：
毒品危害防制條例第10條
施用第一級毒品者，處6月以上5年以下有期徒刑。
施用第二級毒品者，處 3 年以下有期徒刑。


司法院資訊處製作；財團法人民間司法改革基金會備份。
